src/fst/morphology/stems/adjectives.lexc
LEXICON Adjective
aeblehts+A+CmpN/SgN+CmpN/SgG+CmpN/PlG:aeblieht hts_HTS_ODDhtCOMP ; ! VED COMP+IE
bieljehts+A+CmpN/SgN+CmpN/SgG+CmpN/PlG:bieljieht hts_HTS_ODDNOCOMP ; ! COMP+IE, er man døv, så er man døv.
kvantitatïjve+A+OLang/NOB:kvantitat IJVEadj ; !
ealjohts+A:ealjoeht oehts_OEHTS_ODDhtCOMP ; !
ejtehts+A:ejtieht hts_HTH_ODD ;
faamohth+A+CmpN/SgN+CmpN/SgG+CmpN/PlG:faamoeht hth_HTH_ODDNOCOMP ; ! sjekk
gabtehaartege+A+CmpN/SgN+CmpN/SgG+CmpN/PlG+Err/Orth:gabte#haarteg Cs_CS_ODDNOCOMP ;
golmenjoelkh+A+CmpN/SgN+CmpN/SgG+CmpN/PlG:golmenjoelk Ch_CE_ODDNOCOMP ;
guektienjoelkh+v1+A+CmpN/SgN+CmpN/SgG+CmpN/PlG:guektien#joelk Ch_CE_ODDNOCOMP ;
guelehts+A:guelieht hts_HTS_ODDNOCOMP ; !
gyssehke+A+CmpN/SgN+CmpN/SgG+CmpN/PlG:gyssehk Ce_CE_ODD ;
gååvhkeles+A+CmpN/SgN+CmpN/SgG+CmpN/PlG:gååvhkel les_LES_ODD ; !e(2)-st. !tyvaktig
haavhkoeh:haavhk oeh_ahATTR_anADVERB ; !(Momentan, glefsete nå, men er ikke slik permanent vs. haavhkes)
heartohke+A:heartoehk oeCe_OECE_ODD ;
heehkesth+A+CmpN/SgN+CmpN/SgG+CmpN/PlG:heehkest hth_HTH_ODD ;
håvhnjoeh:håvhnj oehATTR2 ; ! !SYSTEM4!
hïegkehth+A:hïegkeht hth_HTH_ODDNOCOMP ; ! også dyr!
internasjonaale+A+Err/Orth+OLang/NOB:internasjovna AALE ;
jaahkoles+A+CmpN/SgN+CmpN/SgG+CmpN/PlG:jaahkoel oeles_OELES_ODD ;
jatnoes:jatn oesATTR ; ! jatnan=pred. substantiver= jitnie - Jitnienguevtele
jiermehts+A+CmpN/SgN+CmpN/SgG+CmpN/PlG:jiermieht hts_HTH_ODD ; !VOKALUTVODELSE COMP+IE
jissehts+A:jissieht hts_HTS_ODDhtCOMP ; ! VED COMP+ IE, jissiehtåbpoe
joekehth+A:joekeht hth_HTH_ODD ;
jupmeles+A+CmpN/SgN+CmpN/SgG+CmpN/PlG:jupmiel Ces_CES_ODDNOCOMP ; !jupmielasse = ie-st.
klæmhpoeh:klæmhp oehATTR ;
koaksijaale+A+OLang/NOB:koaksi IJAALE_A_LOAN ;
kontinentaales+A+OLang/NOB:kontinenta AALEFORMS ;
kruanamasten+A:kruana#mast MAST ; !NOT GRADUATION
kåvrehts+A:kåvreht Cs_CS_ODDNOCOMP ; !XXX check
leajhkohtje+A+CmpN/SgN+CmpN/SgG+CmpN/PlG:leajhkoehtj Ce_CE_ODDNOCOMP ; !
lïenegs+A:lïeneg Cs_CS_ODD ;
madtsah:madts ahATTR_anADVERB ; !
måajkoes:måajk oesATTR ; ! , oes-an
mïedteles+A:mïedtel Ces_CES_ODD "urettferdig" ; !Bibel
naarpohke+A+CmpN/SgN+CmpN/SgG+CmpN/PlG:naarpoehk oeCe_OECE_ODD ;
najvoeh+v2:najv oehATTR2 ; !
njadtsoeh:njadts oehATTR ;
njotsvehke+A:njotsvehk Ce_CE_ODD ;
ovsentimentaale+A+OLang/NOB:ov#sentimenta AALE ;
passïjve+A+CmpN/SgN+CmpN/SgG+CmpN/PlG+OLang/NOB:pass IJVEadj ; !
pleasoeh+v2+CmpN/SgN+CmpN/SgG+CmpN/PlG:pleas oeh_ahATTR_anADVERB ; !pleasoeh-pleasan oeCASE
preanghkohks+A:preanghkohk oeCs_OECS_ODD ; ! ehke, ehks/ehke, ehks
ruvlege+A:ruvleg Ce_CE_ODDNOCOMP ;
rårhvoeh+A:rårhvoehk oeCe_OECE_ODD ; !
reepsesmasten+A:reepses#mast MAST ;
saknohks+A+CmpN/SgN+CmpN/SgG+CmpN/PlG:saknohk oeCs_OECS_OECE_ODD "ondskapsfull" ; !Bibel
serebraale+A+CmpN/SgN+CmpN/SgG+CmpN/PlG+OLang/NOB:serebraal AALEFORMS ;
sijngers+A:sijngier Cs_CS_ODD ; !Derivert av sæjngoeh = oe-st. =UMLAUTmun jáhkan dat lea sijngieråbpoe
sjaavodh+A:sjaavod oehth_OEHTH_ODD ;
sjaavohth+A:sjaavoht oehth_OEHTH_ODD ;
sjeavehth+A:sjeaveht hth_HTH_ODD ;
sjeavodh+A:sjeavoed oehth_OEHTH_ODD ;
skaamehts+A:skaameht hts_HTH_ODD ;
skuallah:skuall ahATTR_anADVERB ; !åa--> ua!!
sleavvoeh:sleavv oeh_ahATTR_anADVERB ;
snjadtsah+v2:snjadts oehATTR ;
såmskoes+CmpN/SgN+CmpN/SgG+CmpN/PlG:såmsk oesATTR ; ! Nei, -an har ikke komparasjon
sååjrehts+A+Err/Orth:saajroeht hts_HTS_ODDNOCOMP ; ! saajrehtassem ! NB! saajrehtasse!!
sæjngoeh:sæjng oehATTR2 ; ! !SYSTEM4,attr=sæjngoeh pg pred=sæjngan
tertijaale+A+OLang/NOB:terti IJAALE_A_LOAN ;
tjelmehts+A+CmpN/SgN+CmpN/SgG+CmpN/PlG:tjelmieht hts_HTS_ODDhtCOMP ;
tjuarhtjah:tjuarhtj ahATTR_anADVERB ; ! åa--> ua?
tjåagkohts+A:tjåagkoeht oehts_OEHTS_ODD ; !
kontrastïjve+A+OLang/NOB:kontrast IJVEadj ;
tyjpeles+A:tyjpel les_LES_ODD ; !Typisk
uktsienjoelkh+A+CmpN/SgN+CmpN/SgG+CmpN/PlG:uktsienjoelk Ch_CE_ODDNOCOMP ;
vaanejaahkoles+A+CmpN/SgN+CmpN/SgG+CmpN/PlG:vaane#jaahkoel oeles_OELES_ODD ; !jaahkoe-jaehkedh
veasohks+A+CmpN/SgN+CmpN/SgG+CmpN/PlG:veasohk oeCs_OECS_ODD ;
veassohks+A+CmpN/SgN+CmpN/SgG+CmpN/PlG:veassohk oeCs_OECS_OECE_ODD ;
vuelegs+A:vueleg Cs_CS_ODD ;
vïjhtenskaavhtege+A:vïjhten#skaavhteg Ce_CE_ODDNOCOMP ;
åakserge+A:åaksarg Ce_CE_ODD ; ! COMP+A åaksargommes, av åaksargammes - av åeksie
guektiengïerth+A:guektien#gïert hth_HTH_ODDNOCOMP ;
